【裁判字號】    98,消債更,100
【裁判日期】    981224
【裁判案由】    更生事件
【裁判全文】
臺灣士林地方法院民事裁定           98年度消債更字第100號
債  務  人  甲○○
代  理  人  李詩楷律師
上列當事人聲請更生事件，本院裁定如下：
    主  文
債務人甲○○自中華民國九十八年十二月二十八日十七時起開始
更生程序。
命司法事務官進行本件更生程序。
    理  由
一、按債務人不能清償債務或有不能清償之虞，且無擔保或無優
    先權之債務總額未逾新臺幣（下同）1,200 萬元者，於法院
    裁定開始清算程序或宣告破產前，得向法院聲請更生，觀諸
    消費者債務清理條例第3 條、第42條第1 項規定自明。次按
    法院開始更生程序之裁定，應載明其年、月、日、時，並即
    時發生效力。又法院開始更生或清算程序後，得命司法事務
    官進行更生或清算程序，必要時得選任律師、會計師或其他
    適當之自然人或法人一人為監督人或管理人，復為同條例第
    45條第1 項、第16條所明定。
二、聲請意旨略以：伊無資產，每月薪資收入1 萬8,000 元，而
    債務總額為467 萬233 元，有不能清償債務之情事，前已提
    出債權人清冊，以書面向最大債權金融機構安泰商業銀行股
    份有限公司（下稱安泰銀行）請求協商，惟協商不成立。且
    伊無擔保或無優先權之債務總額未逾1,200 萬元，復未經法
    院裁定開始清算程序或宣告破產，爰向本院聲請更生等語。
三、經查，債務人甲○○所主張之上開事實，業據提出財政部臺
    北市國稅局民國95至97年度綜合所得稅各類所得資料清單、
    財產歸屬資料清單、全戶戶籍謄本、財團法人金融聯合徵信
    中心當事人綜合信用報告－協商前置專用債權人清冊、前置
    協商不成立通知書、勞工保險被保險人投保資料表、96年2
    月至98年2 月之薪資明細表等件為證（見本院卷第12至14、
    30、31、41至47、50、76、85至90頁），且經本院依職權向
    最大債權金融機構安泰銀行函查協商過程等情屬實，有該銀
    行98年3 月12日民事陳報狀在卷可按（見本院卷第61至80頁
    ），堪認為真正。是以，債務人每月薪資1 萬8,000 元計算
    ，扣除債務人自陳報每月生活必要支出1 萬861 元後，僅餘
    7,139 元，而其債務總額高達467 萬233 元，足認其確有不
    能清償債務之情事。況債務人業因停止清償欠款，而遭債權
    人聲請強制執行扣薪中，此有本院96年9 月27日士院鎮96執
    富字第31662 號、96年11月15日士院鎮96執富字第31662 號
    執行命令在卷可憑（見本院卷第51至54頁）。此外，復查無
    債務人有消費者債務清理條例第6 條第3 項、第8 條或第46
    條各款所定駁回更生聲請之事由存在，則債務人聲請更生，
    應屬有據。揆諸首揭規定及說明，應予開始更生程序，並命
    司法事務官進行本件更生程序。
四、爰裁定如主文。
中    華    民    國    98    年    12    月    24    日
                  民事第一庭  法      官  古振暉
上為正本係照原本作成。
本件不得抗告。
中    華    民    國    98    年    12    月    24    日
                              書  記  官  羅伊安

司法院資訊處製作；財團法人民間司法改革基金會備份。
